【裁判字號】    99,抗,191
【裁判日期】    990224
【裁判案由】    聲請提審
【裁判全文】
臺灣高等法院刑事裁定                   99年度抗字第191號
抗  告  人
即  聲請人  甲○○
上列抗告人因聲請提審案件，不服臺灣臺北地方法院中華民國99
年1月20日裁定（99年度提字第1號），提起抗告，本院裁定如下
：
    主  文
抗告駁回。
    理  由
一、原審裁定略以：抗告人即聲請人甲○○因犯放火燒燬建築物
    罪，經最高法院於民國88年9 月23日以88年度台上字第5411
    號判決駁回上訴，判處抗告人有期徒刑12年確定，聲請人於
    88年10月8 日入監執行，現在台灣綠島監獄執行，刑期至99
    年8 月12日，此有本院被告前案紀錄表在卷可參。是抗告人
    現並未遭違法逮捕拘禁及羈押。揆諸前開法條規定，抗告人
    之聲請為無理由，應予駁回。
二、抗告意旨略以：抗告人於87年8月13日至88年10月8日遭違法
    羈押，於上開期間屬冤獄之偵審。嗣後所為之裁判應為自始
    無效、不具拘束力之裁判。抗告人自遭違法羈押後即不斷聲
    請提審及冤獄賠償，惟迄今已逾11年之久，仍未獲救濟。原
    審駁回抗告人所提提審之聲請，裁定內並未說明准駁之理由
    ，顯有刑法第124條枉法裁判之違法云云。
三、經查：
(一)按人民被法院以外之任何機關逮捕拘禁時，其本人或他人得
    向逮捕拘禁地之地方法院聲請提審；法院接受提審之聲請書
    狀，依法律之規定，認為無理由者，應於24小時內以裁定駁
    回之，提審法第1 條、第4條第1項分別定有明文。又按憲法
    第8條第1項規定：人民身體之自由應予保障。除現行犯之逮
    捕由法律另定外，非經司法或警察機關依法定程序，不得逮
    捕拘禁。非由法院依法定程序，不得審問處罰。非依法定程
    序之逮捕、拘禁、審問、處罰，得拒絕之。而所謂逮捕，係
    指以強制力，解送現行犯或通緝犯至一定處所。所謂拘禁，
    係指以強制力，將人拘束於特定處所。惟該前提均須為逮捕
    拘禁之行為係「被法院以外之任何機關」及「非法」，始得
    聲請提審。如人民被法院以外機關「依法」逮捕拘禁者，自
    不得聲請提審（司法院37年院解字第4034號解釋參照）。
(二)抗告人因犯公共危險罪案件，經臺灣臺北地方法院檢察署87
    年偵字第16906號87年8 月14日偵查分案，87年9月25日偵查
    終結，經臺灣臺北地方法院以87年度訴字第1503號刑事判決
    判處有期徒刑12年，嗣經本院以87年度上訴字第5294號及最
    高法院以88年度台上字第5411號判決駁回上訴確定，刻正在
    台灣綠島監獄受刑中等情，有本院被告前案紀錄表在卷可稽
    ，足見抗告人於偵審中羈押，均依法定程序為之，與憲法第
    8條第1項前段及提審法第1 條之『逮捕』、『拘禁』不同。
    況抗告人已於88年10月8 日入監服刑，尚非屬於受逮捕拘禁
    之狀態，自不發生提審問題。是抗告人之聲請意旨核與聲請
    提審之要件並不相合。
四、原審以抗告人聲請提審，為無理由，裁定予以駁回，於法並
    無違誤。抗告意旨猶徒憑己意，曲解法律，指摘原裁定不當
    ，請求撤銷原裁定，為無理由，應予駁回。
據上論斷，應依刑事訴訟法第412 條，裁定如主文。
中    華    民    國    99    年     2    月    24    日
                  刑事第二庭審判長法  官 洪光燦
                                  法  官 楊照男
                                  法  官 李麗玲
以上正本證明與原本無異。
如不服本裁定，應於收受送達後五日內向本院提出抗告狀。
                                  書記官 廖婷璇
中    華    民    國    99    年    2    月     26    日

司法院資訊處製作；財團法人民間司法改革基金會備份。
